# 请教陈版：关于名义价格的股权转让

提问人：sheep_hn 时间：2020-06-28 14:34:00
陈老师：
您好！
2008 年，A公司出资 1000 万元投入甲公司，持股15%；另一股东持股85%。 2008 年至 2016 年期间，甲公司大股东转让所持全部股比给B 公司，B公司利用甲公司提供保证担保，对外进行了多笔借款且未归还。 2017 年，B公司债权人将其诉至法院，法院查封了甲公司资产。 2018 年，法院对甲公司进行整体评估，评估值为1.4亿元，并以下浮30%的价格（即约 1 亿元)，将甲公司全部资产以物抵债给其债权人C公司（取得75%资产）和D公司（取得25%资产）。其后，C和D公司设立了乙公司（C持股75%、D持股25%），承接甲公司全部资产。对上述事项，A公司均不知情。 2019 年，A公司发现后甲公司被执行抵债给C和D公司的情况，经与CD公司协商后，达成按A公司在甲公司出资标准 1000 万元对应以物抵债的资产（ 1 亿元）比率计算乙公司股权比例（即占10%)，分别由C和D让渡，转让对价为 1 元。目前，A公司仍处于清算阶段。
请问：1.A公司的持股比例由15%降至10%，是否说明资产流失？与CD协商时是否应按评估价值的15%确定出资额？
2.上述事项的账务处理。

回答人：chenyiwei
1 、从表面上看，持股比例下降，未能享受到甲公司自入股以来的净资产增值，确实存在对A自身不利的安排。建议了解 2019 年内与C、D的谈判过程，确定该过程是否公允、是否存在利益输送等。有无“流失”的定性不应由外部审计人员作出。
2 、由于A对甲的持股低于20%，且从实际情况看A对甲并无重大影响（否则不可能对这些重大事项完全不知情），故A对甲的投资作为金融资产核算。 2019 年内达成换股协议时，应作为一项新的金融资产初始确认和另一项原有金融资产的终止确认。前者按公允价值进行重新计量，初始计量金额与原金融资产（对甲公司的权益投资）账面价值之间的差额计入投资收益。